【裁判字號】    99,訴緝,132
【裁判日期】    990702
【裁判案由】    毒品危害防制條例
【裁判全文】
臺灣板橋地方法院刑事判決             99年度訴緝字第132號
公  訴  人  臺灣板橋地方法院檢察署檢察官
被      告  甲○○
上列被告因違反毒品危害防制條例案件，經檢察官提起公訴（96
年度毒偵字第8398號），被告於本院準備程序中就被訴事實均為
有罪之陳述，經詢問當事人意見，合議庭裁定由受命法官依簡式
審判程序獨任審理，本院判決如下：
    主  文
甲○○施用第一級毒品，累犯，處有期徒刑捌月。又施用第二級
毒品，累犯，處有期徒刑月，扣案之甲基安非他命伍包（合計
淨重點捌捌柒公克）沒收銷燬之。應執行有期徒刑拾月，扣案
之甲基安非他命伍包（合計淨重點捌捌柒公克）沒收銷燬之。
    事  實
一、甲○○前於民國89年間因施用毒品案件，經本院裁定送觀察
    、勒戒後，認無繼續施用毒品之傾向，於89年2 月19日執行
    完畢釋放。又於95年間因施用毒品案件，經本院裁定送觀察
    、勒戒後，認有繼續施用毒品之傾向，再裁定令入戒治處所
    施以強制戒治，於96年8 月21日強制戒治執行完畢釋放。另
    因違反洗錢防制法案件，經本院以94年度簡字第520 號判處
    有期徒刑4 月確定，於94年4 月12日易科罰金執行完畢。詎
    仍不知悔改，於強制戒治執行完畢釋放後5 年內，復基於施
    用第一級毒品海洛因及第二級毒品甲基安非他命之犯意，於
    96年10月17日23時許回溯26小時內之某時（不含警力拘束期
    間），在其位於臺北縣三重市○○路96號2 樓之住處廁所內
    ，以摻於香菸內吸食之方式，施用第一級毒品海洛因1 次，
    另於96年10月16日4 時許，在上開住處內，以置於燈泡內燒
    烤吸食煙霧之方式，施用第二級毒品甲基安非他命1 次。嗣
    於96年10月17日20時40分許，在臺北縣三重市○○街48巷47
    號前為警查獲，並扣得其所有供其施用之甲基安非他命5 包
    （呈透明結晶狀，合計驗前淨重3.9 公克，驗後淨重3.887
    公克）。
二、案經臺北縣政府警察局三重分局移請臺灣板橋地方法院檢察
    署檢察官偵查起訴。
    理  由
一、按本件被告甲○○所犯均係死刑、無期徒刑、最輕本刑為3
    年以上有期徒刑以外之罪，其於準備程序就前揭被訴事實均
    為有罪之陳述，經受命法官告知簡式審判程序之旨，並聽取
    其與公訴人之意見後，本院認無不得或不宜改依簡式審判程
    序進行之情形，爰依刑事訴訟法第273 條之1 第1 項規定，
    裁定本件由受命法官獨任進行簡式審判程序，合先敘明。
二、上揭事實，業據被告於警、偵訊及本院審理時坦承不諱，並
    有甲基安非他命5 包（呈透明結晶狀，合計驗前淨重3.9 公
    克，驗後淨重3.887 公克）扣案可稽，且被告於上開時、地
    經警查獲後採尿送驗，檢驗結果呈嗎啡、甲基安非他命陽性
    反應，此有台灣檢驗科技股份有限公司96年11月5 日編號CH
    /2007/A1550 號濫用藥物尿液檢驗報告、臺北縣政府警察局
    三重分局查獲毒品案件被移送者姓名、代碼對照表各1 份在
    卷可憑，又上開透明結晶5 包經送鑑定結果，確含甲基安非
    他命成分無誤，有台灣檢驗科技股份有限公司96年11月16日
    編號CH/2007/B0287 號濫用藥物檢驗報告1 份在卷可佐，足
    認被告之自白與事實相符，本件事證明確，被告犯行洵堪認
    定。
三、按海洛因、甲基安非他命分別為毒品危害防制條例第2 條第
    2 項第1 款、第2 款所稱之第一、二級毒品，不得施用、持
    有。次按，犯毒品危害防制條例第10條施用第一級、第二級
    毒品之罪者，檢察官應聲請法院裁定，令被告入勒戒處所觀
    察、勒戒，經觀察、勒戒後，檢察官依據勒戒處所之陳報，
    認受觀察、勒戒人無繼續施用毒品傾向者，應即釋放，並為
    不起訴之處分；認受觀察、勒戒人有繼續施用毒品之傾向者
    ，檢察官應聲請法院裁定令入戒治處所強制戒治，其期間為
    6 個月以上，至無繼續強制戒治之必要為止，但最長不得逾
    1 年，強制戒治期滿，應即釋放，由檢察官為不起訴之處分
    。觀察、勒戒或強制戒治執行完畢釋放後，5 年內再犯第10
    條之罪者，應依一般刑事訴訟程序予以起訴論罪科刑，此觀
    諸毒品危害防制條例第20條第1 項、第2 項、第23條第1 項
    、第2 項規定自明。被告既有如犯罪事實欄所示觀察、勒戒
    及強制戒治之前科，有臺灣高等法院被告前案紀錄表1 份在
    卷可考，其於強制戒治執行完畢釋放後5 年內，再犯本件施
    用毒品案件，依前述規定自應予以起訴論罪科刑。是核被告
    所為，係犯毒品危害防制條例第10條第1 項、第2 項之施用
    第一、二級毒品罪。其持有第一、二級毒品之低度行為，應
    分別為施用第一、二級毒品之高度行為所吸收，不另論罪。
    被告所犯上開2 罪間，犯意各別，罪名不同，應分論併罰。
    又被告曾有如犯罪事實欄所述之論罪科刑前科，有上開前案
    紀錄表在卷可參，其於有期徒刑執行完畢後5 年內，故意再
    犯本件施用第一、二級毒品等有期徒刑以上之罪，均為累犯
    ，應各依刑法第47條第1 項規定加重其刑。爰審酌被告經觀
    察、勒戒及強制戒治後，仍未能戒絕毒癮，顯見其戒絕毒癮
    之意念非堅，惟念其於犯罪後坦承犯行，態度良好，且施用
    毒品行為，乃屬對自身健康之戕害行為，及其犯罪動機、目
    的、手段等一切情狀，分別量處如主文所示之刑，並定應執
    行之刑，以資懲儆。
四、扣案之透明結晶5 包（合計驗前淨重3.9 公克，驗後淨重3.
    887 公克），經鑑定結果含有甲基安非他命成分，已如前述
    ，且均係被告所有供其施用之物，業據被告於警詢時自承在
    卷，應依毒品危害防制條例第18條第1 項前段規定，不論屬
    於犯人與否，均沒收銷燬之，至鑑驗耗損之毒品因已滅失，
    自無庸宣告沒收銷燬。
據上論斷，應依刑事訴訟法第273 條之1 第1 項、第284 條之1
、第299 條第1 項前段，毒品危害防制條例第10條第1 項、第2
項、第18條第1 項前段，刑法第11條、第47條第1 項、第51條第
5 款，判決如主文。
本案經檢察官王家春到庭執行職務。
中    華    民    國    99    年    7     月    2     日
                  刑事第十八庭  法  官  楊筑婷
如不服本判決應於收受本判決後10日內向本院提出上訴書狀，並
應敘述具體理由，如未敘述上訴理由者，應於上訴期間屆滿後20
日內補提理由書狀於本院（均須按他造當事人之人數附繕本）「
切勿逕送上級法院」。
                                書記官  傅淑芳
中    華    民    國    99    年    7     月    2     日
附錄本判決之論罪法條：
毒品危害防制條例第10條
施用第一級毒品者，處6 月以上5 年以下有期徒刑。
施用第二級毒品者，處3 年以下有期徒刑。

司法院資訊處製作；財團法人民間司法改革基金會備份。
